【裁判字號】    99,簡上,87
【裁判日期】    990617
【裁判案由】    偽造文書
【裁判全文】
臺灣高雄地方法院刑事判決              99年度簡上字第87號
上  訴  人  臺灣高雄地方法院檢察署檢察官
被      告  乙○○
選任辯護人  朱立人律師
上列上訴人因被告偽造文書案件，不服本院高雄簡易庭中華民國
98年12月31日98年度審簡字第6370號第一審刑事簡易判決（聲請
簡易判決處刑案號：98年度偵字第757 號），提起上訴，本院管
轄之第二審合議庭依簡式審判程序審理，判決如下：
    主  文
上訴駁回。
    事實及理由
一、本件被告乙○○所犯係死刑、無期徒刑或最輕本刑為3 年以
    上有期徒刑以外之罪，其於本院審判程序中就前揭被訴事實
    為有罪之陳述，經審判長告知簡式審判程序之旨，並聽取被
    告與檢察官及告訴人之意見後，本院認無不得或不宜改依簡
    式審判程序進行之情形，合議庭依刑事訴訟法第273 條之1
    第1 項之規定，裁定改依簡式審判程序審理，又本件卷內之
    傳聞證據，依同法第273 條之2 規定，不受第159 條第1 項
    關於傳聞法則規定之限制，依法均有證據能力，合先敘明。
二、本案經本院審理結果，認原審判決認事用法及量刑均無不當
    ，應予維持，並引用原審判決書（含檢察官聲請簡易判決處
    刑書）所載之事實、證據及理由。
三、上訴人上訴意旨以：被告乙○○迄未給付告訴人甲○○應得
    之遺產或達成和解，態度難認良好，原審判決僅判處被告有
    期徒刑2 月又15日，並未附任何條件諭知緩刑2 年，顯然過
    輕，爰請求撤銷原判決，並從重量刑等語。
四、按量刑輕重，係屬事實審法院得依職權自由裁量之事項，苟
    已斟酌刑法第57條所定各款所列情狀而未逾越法定刑度，亦
    未濫用其權限，即不得任意指摘為違法，此有最高法院72年
    台上字第6696號、75年台上字第7033號判例意旨可資參照。
    是以，法官量刑時，如無裁量逾越或裁量濫用之明顯違法情
    事，自不得擅加指摘其違法或不當。
五、本院認原審之認事用法既無違誤，且原審已審酌被告為處理
    其父之遺產，竟在未得全體繼承人同意或告知金融機構人員
    之情形下，以其父之印鑑提領其父存款，其行為實有不當，
    惟被告犯後坦承犯行，態度良好，且其行為並未造成其他繼
    承人實際上財產上之損害等一切情狀為謹慎之裁量，並無違
    法或顯然失出失入各情，亦無何科罰與罪責不相當或有違比
    例原則之瑕疵可指。復認被告並無前科，素行良好，此有臺
    灣高等法院被告前案紀錄表可資佐證，且被告有正當職業，
    僅因一時思慮不週而罹刑章，歷此偵審程序，當知更加警惕
    ，上開宣告之刑應以暫不執行為適當，併予宣告緩刑2 年，
    以勵自新。雖上訴人上訴意旨以量刑過輕為由，請求從重量
    刑或宣告緩刑附條件云云，然被告與告訴人業已達成和解，
    並給付和解金新臺幣80萬元完畢乙情，有和解書及本院公務
    電話紀錄各1 份附卷可參（本院卷第69-75 頁），告訴人亦
    表示原諒之意，本院綜合上情，及揆諸前開判例意旨，認本
    件上訴為無理由，應予駁回。
據上論斷，應依刑事訴訟法第455 條之1 第1 項、第3 項、第
364 條、第368 條、第373 條，第273 條之1 第1 項，判決如主
文。
本案經檢察官黃子宜到庭執行職務。
中    華    民    國    99    年    6     月    17    日
                   刑事第十二庭  審判長法  官  黃建榮
                                       法  官  林勳煜
                                       法  官  王品惠
以上正本證明與原本無異。
不得上訴。
中    華    民    國    99    年    6     月    17    日
                                       書記官  李文廣

司法院資訊處製作；財團法人民間司法改革基金會備份。
